【裁判字號】    99,易,48
【裁判日期】    990212
【裁判案由】    竊盜
【裁判全文】
臺灣板橋地方法院刑事判決                99年度易字第48號
公  訴  人  臺灣板橋地方法院檢察署檢察官
被      告  戊○○
上列被告因竊盜等案件，經檢察官提起公訴（九十八年度偵字第
二五○四四號、第二五○五一號），被告就被訴事實為有罪陳述
，本院改行簡式審判程序審理，判決如下：
    主  文
戊○○犯如附表編號一至十一攜帶兇器竊盜罪，均累犯，各處如
附表宣告刑欄所示之刑，應執行有期徒刑肆年，未扣案之一字起
子壹支，沒收之。
    事  實
一、戊○○前因施用毒品案件，經臺灣板橋地方法院以九十四年
    度訴字第三七○號判處有期徒刑七月確定；復因竊盜案件，
    經臺灣士林地方法院以九十四年度易字第三四三號判處有期
    徒刑一年八月確定；再因施用第一級、第二級毒品案件，經
    臺灣士林地方法院以九十四年度訴字第七○五號判處有期徒
    刑九月、十月，並經臺灣高等法院以九十四年度上訴字第四
    一九○號判決駁回上訴而確定；另因妨害自由、公共危險案
    件，再經臺灣高等法院九十五年度上訴字第六三一號分別判
    處有期徒刑四月、二年確定；上開罪名再經臺灣高等法院以
    九十六年度聲字第五二五號裁定處應執行有期徒刑五年六月
    ，復經臺灣高等法院九十六年度聲減字第三一三二號裁定減
    刑，並定應執行為有期徒刑三年三月確定，已於民國九十七
    年五月二十八日縮短刑期假釋出監，所餘刑期交付保護管束
    ，於同年六月十九日保護管束期滿，以執行完畢論。詎仍不
    知悔改，基於意圖為自己不法所有之竊盜犯意，分別於九十
    八年一月十二日至四月二十三日止，在桃園縣龜山，臺北市
    士林區、信義區、文山區，臺北縣八里鄉、新店市、新莊市
    、板橋市及中和市等地，攜帶其所有客觀上足以對人之生命
    、身體構成威脅，具有危險性而得作為兇器之鐵製長約十五
    公分一字型起子，以破壞車門門鎖之方式，進入停放於上揭
    處所子○○、辛○○、己○○、邱永麟、乙○○、丁○○、
    庚○○、甲○○、寅○○、壬○○、癸○○等人所有之自用
    小客車內，竊取該自用小客車或車內財物，得手後旋即離去
    現場，並將所竊得之自用小客車作為其代步工具（竊盜之時
    間、地點及所竊得之財物，均詳附表犯罪事實欄所示）。嗣
    為警於九十八年七月二十八日通知戊○○到場，並採集其唾
    液送交臺北縣政府警察局刑事鑑識中心鑑驗，經比對採集竊
    盜案件現場物件DNA-STR 型別後，始循線查悉上情。
二、案經辛○○、子○○、丑○○、乙○○、丁○○、庚○○、
    甲○○、寅○○、壬○○、癸○○訴由臺北縣政府警察局及
    臺北市政府警察局內湖分局移送臺灣板橋地方法院檢察署檢
    察官偵查起訴。
    理  由
一、訊據被告戊○○對於上揭竊盜犯罪均坦承不諱，並有告訴人
    辛○○、子○○、丑○○、乙○○、丁○○、庚○○、甲○○、寅○○、壬○○、癸○○等人及被害人己○○於警詢中
    之證詞可按，復有卷附如附表證據欄所示臺北市、臺北縣政
    府警察局鑑驗書、現場勘查報告、現場照片及失車唯讀案件
    基本資料、一般刑案案件基本資料等足考（詳附表證據欄所
    示），被告自白與事實相符，堪以採信，本件事證明確，被
    告犯行洵堪認定，應依法論科。
二、按刑法第三百二十一條第一項第三款之攜帶兇器竊盜罪，係
    以行為人攜帶兇器竊盜為其加重條件，此所謂兇器，其種類
    並無限制，凡客觀上足對人之生命、身體、安全構成威脅，
    具有危險性之兇器均屬之，且祇須行竊時攜帶此種具有危險
    性之兇器為已足，並不以攜帶之初有行兇之意圖為必要，有
    最高法院七十九年台上字第五二五三號判例可資參照。查被
    告於竊盜時所攜帶之一字起子，雖未扣案，但被告自承該器
    物為鐵製長約十五公分，且可持上開起子破壞車門，顯見該
    起子為金屬材質，質地堅硬，並有尖銳部位，若持以行兇，
    客觀上足以傷害人之生命、身體安全而具有危險性，足徵該
    一字起子在客觀上足以對於人之生命、身體安全構成威脅，
    應屬兇器無訛。核被告攜帶上揭兇器犯附表所示之竊盜罪，
    均係犯刑法第三百二十一條第一項第三款之攜帶兇器竊盜罪
    。又被告所犯附表事實欄所示攜帶兇器竊盜罪，其竊盜之時
    間、地點及被害人均不相同，顯見被告犯意各別，行為互殊
    ，應予分論併罰。被告有如事實欄所載之有期徒刑執行完畢
    紀錄，有臺灣高等法院被告前案紀錄表在卷可按，其於有期
    徒刑之執行完畢後五年內，故意再犯上開有期徒刑以上之罪
    ，均為累犯，應依刑法第四十七條第一項規定加重其刑。爰
    審酌被告有多項竊盜、毒品前科，有上開前案紀錄表可稽，
    被告素行不良，又一再犯竊盜罪，其竊取他人自用小客車或
    車內財物，顯見其欠缺尊重他人財產之觀念，且自制力薄弱
    ，及其各次所竊財物之價值，對於各被害人所生之損害兼衡
    被告係國小畢業之智識程度，及其犯後於本院審理中坦承犯
    行之態度等一切情狀，分別量處如主文所示之刑，並定其應
    執行之刑，以資懲儆。末查，未扣案之一字起子一支，係供
    被告犯罪所用之物，為被告所有，業據其供明在卷，雖未扣
    案，但無證據證明業經滅失，爰依刑法第三十八條第一項第
    二款之規定沒收之。
三、起訴書另載：「(一)被告於九十一年一月二十五日下午八時四
    十分許，侵入丙○○○位於臺北市中山區○○○路○段八十
    八巷十二號四樓住宅內，徒手竊取丙○○○所有之戒指三只
    、手錶、金融卡及現金等物得手」之竊盜犯行，本院另行審
    結，僅附此餘明。
據上論斷，應依刑事訴訟法第二百七十三條之一第一項、第二百
九十九條第一項前段，刑法第三百二十一條第一項第三款、第四
十七第一項、第五十一條第五款、第三十八條第一項第二款，判
決如主文。
本案經檢察官黃怡華到庭執行職務。
中    華    民    國    99    年    2     月    12    日
                  臺灣板橋地方法院刑事第十六庭
                                法  官  王綽光
以上正本證明與原本無異
如不服本判決應於收受判決後10日內向本院提出上訴書狀，並
應敘述具體理由。其未敘述上訴理由者，應於上訴期間屆滿後
20日內向本院補提理由書（均須按他造當事人之人數附繕本）
「切勿逕送上級法院」。
                                書記官  許清秋
中    華    民    國    99    年    2     月    23    日
附錄本案論罪科刑法條全文：
中華民國刑法第321條
（加重竊盜罪）
犯竊盜罪而有左列情形之一者，處六月以上、五年以下有期徒刑
：
一、於夜間侵入住宅或有人居住之建築物、船艦或隱匿其內而犯
    之者。
二、毀越門扇、牆垣或其他安全設備而犯之者。
三、攜帶兇器而犯之者。
四、結夥三人以上而犯之者。
五、乘火災、水災或其他災害之際而犯之者。
六、在車站或埠頭而犯之者。
前項之未遂犯罰之。

司法院資訊處製作；財團法人民間司法改革基金會備份。
